臺灣臺北地方法院交通事件裁定　　　　　　　　　　九十一年度交聲字第八六一號
　　原處分機關　臺北市交通事件裁決所
　　異　異　人　北一通運股份有限公司
　　即受處分人
　　代　表　人　林金雍
右列受處分人因違反道路交通管理處罰條例案件，對於臺北市交通事件裁決所民國九
十一年五月三十一日所為之處分（原處分案號：北市裁三字第裁二二－Ｚ00000
000號），聲明異議，本院裁定如左：
    主    文
異議駁回。
    理    由
一、按汽車號牌每車兩面，應正面懸掛固定於車輛前後端之明顯適當位置，道路交通
    安全規則第十一條第一項第一款定有明文。次按汽車已領有號牌而未懸掛或不依
    指定位置懸掛者，處汽車所有人新臺幣（下同）三千六百元以上七千二百元以下
    罰鍰，並吊銷其牌照，道路交通管理處罰條例第十二條第一項第七款、第二項亦
    定有明文。再按道路交通管理處罰條例關於車輛所有人之處罰，如應歸責於運送
    人、租用人或使用人，亦適用之，該條例第八十五條第一項亦有規定。
二、本件駕駛人陳景安於民國九十一年三月十七日上午六時五十七分許，駕駛受處分
    人所有之領有號牌「Ａ二－三六五號」營業遊覽大客車，但車輛後端未懸掛號牌
    （置於車內），行經國道三號道路南向七十二公里處為內政部警政署國道公路警
    察局第六警察隊（下稱舉發單位）員警林君智以其有違反前揭道路交通管理處罰
    條例第十二條第一項第七款規定之行為攔停掣單舉發，受處分人於舉發通知單上
    所載應到案日期前向原處分機關提出申訴，經原處分機關請舉發單位調查結果，
    仍認受處分人有前開違規行為，原處分機關乃依上開道路交通管理處罰條例第十
    二條第一項第七款、第二項及違反道路交通管理事件統一裁罰基準表（原名稱為
    違反道路交通管理事件統一裁罰標準表）規定，於九十一年五月三十一日裁處受
    處分人罰鍰五千元，並吊銷其牌照。
三、受處分人對於陳景安駕駛其所有該輛已領有號牌「Ａ二－三六五號」之營業遊覽
    大客車，但車輛後端未懸掛號牌，於前揭時地為警攔停開單舉發之事實固不否認
    ，惟辯稱該車輛之後車牌係因車禍碰撞毀損掉落，被查獲當時係欲開往汽車修理
    廠修復，並非故意不懸掛後車牌云云。經查：本件駕駛人陳景安係領有駕駛執照
    之駕駛人，其就前揭道路交通安全規則第十一條第一項第一款及道路交通管理處
    罰條例第十二條第一項第七款、第二項等規定，自應知之甚稔。本件駕駛人駕車
    為警查獲前，既已知該面「Ａ二－三六五號」號牌已掉落，即應設法將號牌固定
    或修復完竣後再行行駛，而在修復完竣懸掛前，縱然將號牌置於車內，該輛營業
    遊覽大客車仍屬不得在道路上行駛之車輛。況右揭為警舉發之違規事實，有內政
    部警政署國道公路警察局舉發違反道路交通管理事件通知單影本一紙附卷足憑，
    而受處分人於舉發通知單上所載應到案日期內向原處分機關提出申訴，經原處分
    機關請舉發單位調查結果認定受處分人違規屬實，此亦有內政部警政署國道公路
    警察局第六警察隊九十一年四月十日公警國六刑字第０九一０００四九四五號書
    函影本一紙在卷足證，且經證人即本件舉發員警林君智於本院九十一年十月三十
    日調查時到庭結證稱：「他當時車是從龍潭收費站經過，我們看到他沒有掛後車
    牌，就把他當場攔截，駕駛人下車後跟我們說他前幾天車禍被人撞到，後車牌就
    掉下來了，他們是遊覽車，當時是他們公司整個車隊，大約有五、六輛車，往南
    出發不知道要去哪裡，車上都載有旅客，包含這輛沒掛車牌的車也都載有旅客，
    當時情況看起來不可能是要去修理車子，車上旅客是坐滿的，他們應該是要去出
    遊。」等語明確，此有訊問筆錄一份在卷可稽，亦足認受處分人前揭辯稱係要開
    車前往修車廠修復云云，顯係事後圖卸之詞，委不足採。又按證人林君智為原處
    分機關認定受處分人有前述違規行為之原證人，其到庭在本院法官面前以言詞供
    述本件訴訟上之待證事實，本院由其上開供述已得有受處分人確有上開違規行為
    之心證，另於本件卷存證據資料內並無任何積極證據足以證明證人林君智上開供
    述係屬虛偽，亦無有足以令人顯信其供述為不可採之品性證據或前科證據存在，
    本院自不得以證人林君智為本件開單告發受處分人之員警而全盤抹煞其在訴訟上
    所具有之原證人資格。況查交通警察掣單舉發違反道路交通管理處罰條例所列之
    違規事實，本質上為行政處分，係公務員基於職務上之權力，依法就特定之具體
    事件所為之具公法上效果之單方面行政行為，基於公務員為公法上行為具有公信
    力之原則，該行政行為當可被推定為真正，其據以依法處分之事實認定亦為正確
    無誤。從而，受處分人上開空言否認，堪難採信。本件事證已臻明確，受處分人
    之右揭違規行為堪以認定。
四、綜上所述，受處分人確有前揭違規行為，從而，原處分機關依前開道路交通管理
    處罰條例第十二條第一項第七款、第二項及違反道路交通管理事件統一裁罰基準
    表規定裁處受處分人罰鍰五千元，並吊銷其牌照，核無違誤，本件異議為無理由
    ，應予駁回。
五、據上論斷，應依道路交通案件處理辦法第十九條，裁定如主文。
中      華      民      國    九十一    年      十      月    三十一    日
                                臺灣臺北地方法院交通法庭
                                    法  官  蔡正雄
右正本證明與原本無異。
如不服本裁定，應於裁定送達後五日內向本院提出抗告狀。
                                    書記官  黃秀琴
中      華      民      國    九十一    年     十一     月      一      日
